# 关于专项应付款的问题

提问人：爱吃西瓜的若岚 时间：2017-03-21 22:24:28
我想问一下，企业的失业保险援企稳岗金在收到和使用的时候应该怎么做会计分录啊，企业是放在了专项应付款里面，这样处理对吗？然后还有一个问题是，有一个武汉市 3551 人才培养计划是符合申报条件的个人以所在企业的名义申报款项，这个是应该放在哪个科目核算，收到和支出的时候需要怎么进行会计处理啊？是应该放在营业外收入的政府补助里面，还是专项应付款啊？

回答人：chenyiwei
1 、稳岗补贴作为与收益相关的政府补助核算，收到时计入递延收益，在后续发生补助范围内的相关支出时转入营业外收入。 2 、“武汉市 3551 人才培养计划”应当明确补助对象是企业还是个人？如果补助对象是个人，则企业对收到的补助资金按代收代付处理即可；
如果补助对象是企业，则企业作为政府补助核算，收到时计入营业外收入，后续支付给个人时通过职工薪酬费用和应付职工薪酬科目核算。

提问人：呼叫帮助 时间：2017-04-04 18:57:00
专项应付款与递延收益有什么具体的区别？

回答人：chenyiwei
专项应付款是政府拨入的具有资本性投入的款项，或者可能最终被转入资本公积的款项（如搬迁补偿款等）。一般的政府补助不通过“专项应付款”科目核算。

提问人：阿狼 时间：2017-04-07 11:25:20
陈老师，关于政府补助，满足三个条件可以不交所得税，那在核算的时候可以列入专项应付款核算么？为什么实务中，很多补助都满足了条件，还是需要交所得税？

回答人：chenyiwei
这可能更多地与当地主管税务机关的政策把握口径有关。会计上是否作为专项应付款核算与税务上是否作为免税收入或者不征税收入无关。